# 关于非 6+9 票据贴现不视为经营活动现金流的思考

提问人：灞波儿奔 时间：2022-09-10 18:03:39
先祝陈老师及各位审帖老师中秋节快乐！情况说明：请教陈老师，A公司的第一大客户为大型央企（位于央企第一阵列），该央企回款多为其集团内财务公司开出的银行承兑汇票和由集团内财务公司牵头的供应链票据。以上两类票据均为“非6+9”票据，A公司一方面因现金流紧张对票据大量贴现，另一方面该央企为扶持自己集团内部的供应链票据，鼓励其供应商收到票据后在供应链票据平台进行贴现。这样一来，A公司第一大客户的回款基本都贴现了，全是“非6+9”票据，贴现时均计入了筹资活动，导致该A公司的经营活动现金流较差，经营活动现金流情况背离了公司的业务实质。
问题：请教陈老师，A公司能否考虑将收到第一大客户（大型央企）的“非6+9”票据处理为经营活动现金流？

回答人：chenyiwei
虽然此处所涉及的票据不是“6+9”银行开出的银行承兑汇票，但如果此处的票据贴现系在该票据债务人（或其所属集团的核心企业）主导下的供应链融资平台上封闭运行，由债务人所属集团的核心企业承担最终付款兜底责任，且该票据不会再背书到债务人所属集团以外或者从该平台再次转出，则基于该平台的封闭性，可能可以满足贴现时终止确认的条件，从而将贴现款的现金流量作为“销售商品、提供劳务收到的现金”。